# IRIS

## Species분류

-   총 5개의 컬럼으로 구성되어 있음

```{r}
head(iris)
```

Sepal.Length

Sepal.Width

```{r}
plot(iris)
```

\-\-\-\--

```{r}
head(iris)
```

```{r}
tail(iris)
```

```{r}
str(iris)
```

```{r}
summary(iris)
```

기본 통계량

```{r}
plot(iris$Petal.Length,col=iris$Species)
```

# Vector

c(),seq(),req(),:

[]

## factor(character,numeric)

```{r}
as.character(iris$Species)
as.numeric(iris$Species)
```

## Vector 계산

```{r}
x <- c(3,6,9,12,15)
x + 1
x + c(1,2,3,4,5)
```

인덱스 번호에 알아서 적용이됨

## Vector 합치기

```{r}
x <- c(3,5,6,12,15)
y <- 1:5
z <- append(x, y)
z
```

```{r}
z <- c(x, y)
z
```

```{r}
length(x) == length(c(1,2))
x + c(1,2)
```

## iris의 Sepal.Length의 중복되지 않은 갯수의 Percent 구하기

```{r}
x =length(unique(iris$Sepal.Length)) 
y =length(iris$Sepal.Length)
as.character(trunc((x/y)*100)) 
```

# 문자열 관련 함수

```{r}
x <- c("a", "b", "c", "d")
x[1:2]
paste(x[1],x[2])
paste0(x[1],x[2])
```

```{r}
paste("Hello", "World!")

```

## iris의 1,51,101번의 Species만 한꺼버에 출력하기

```{r}
iris$Species[1]
iris$Species[51]
iris$Species[101]
paste(iris$Species[1],iris$Species[51],iris$Species[101],sep = ":")
```

```{r}
print("aaa")
cat("aaa \t bbb \n ccc")
```

```{r}
paste("010", "1111", "2222", sep = "-")
```

## 문자열 추출하기

```{r}
str01 <- "abcdefghijklmn"
substring(str01, 2,5)
str02 <- "가나다라마바사"
substring(str02, 2,5)
```

## 데이터의 유무 확인하기

```{r}
x <- runif(10,5,10)
x
```

TRUE는 1, FALSE는 0

```{r}
#x가 4와 7사이에 있는지?
(x >= 4) & (x <= 7)
#갯수 확인하기
sum((x >= 4) & (x <= 7))
```

```{r}
any(x >= 10)
all(x >= 10)
```

# 행렬(Matrix)

-   행렬 : 2차원의 자료를 저장하는 자료형

-   행렬은 데이터의 형태가 모두 일치 되어야 구성

```{r}
vec1 <- c(1,2,3)
vec2 <- c(4,5,6)
vec3 <- c(7,8,9)
```

```{r}

# rbind : row bind
mat1 <- rbind(vec1,vec2,vec3)
mat1
```

```{r}
#cbind : column bind
mat2 <- cbind(vec1,vec2,vec3)
mat2
```

```{r}
#iris의 1~5번 데이터만 추출하기
irishead <- head(iris,5)
irishead
#추출한 데이터의 row에 1,1,1,1,setosa 추가하기
addRow <- c(1,1,1,1,"setosa")
addRow
irishead <- rbind(irishead,addRow) 
irishead
#추출한 데이터에 abc라는 컬럼과 2,2,2,2,2,2,의 데이터 추가하기 (abc =)
abc = rep(2,6)
irishead <- cbind(irishead,abc)
irishead
```

```{r}
irishead <- iris[1:5,]
#Length = Sepal.Length + Patal.Length 로 계산하여 Length컬럼 추가하기
Length <- c(iris$Sepal.Length[1:5]+iris$Petal.Length[1:5])
Length
cbind(irishead,Length)

irishead$Length = irishead$Sepal.Length + irishead$Petal.Length
irishead

```

```{r}
sl <- iris$Sepal.Length
sw <- iris$Sepal.Width
irisM <- cbind(sl,sw)
head(irisM)
class(irisM)
irisD <- as.data.frame(irisM)
class(irisD)
```

```{r}
mat1
colnames(mat1) <- c("A","B","C")
mat1
class(mat1)
mat1D <- as.data.frame(mat1)
mat1D
```

```{r}
mat2

rownames(mat2) <- 1:3
mat2
mat2D <- as.data.frame(mat2)
mat2D
```

## DataSet 합치기

```{r}
mat1D
mat2D

colnames(mat2D) <- colnames(mat1D)

addMat <- rbind(mat1D,mat2D)
addMat
class(addMat)

```

# DataFrame

:다양한 자료형으로 구성된 2차원 형태의 데이터 구조

```{r}
#Vector로 데이터프레임 만들기
no <- 1:4
name <- c("Apple","Banana","Peach", "Berry")
price <- c(500,400,300,200)
qty <- c(5,2,4,7)
```

```{r}
fruit <- data.frame(번호 = no, 상품명 = name, 금액 = price, 재고량 = qty)
fruit
```

```{r}
str(fruit)
```

```{r}
#fruit에서 상품명과 재고량만 보기
fruit[,c(2,4)]


#fruit에서 번호를 제외한 모든 내용보기
fruit[,c(2:4)]
fruit[,-1]

#fruit에서 2,4번 행을 제외한 상품명, 금액, 재고량만 출력
fruit[-c(2,4),c(2:4)]

재고금액 <- fruit$금액 * fruit$재고량

fruit$재고금액 <- fruit$금액 * fruit$재고량

fruit


```

fruit에 원산지 컬럼 생성하여 붙히기 (한국, 태국, 한국, 중국

```{r}
fruit$원산지 = c("한국","태국","한국","중국")
fruit
```

# 외부 File 불러오기

```{r}
#txt file은 read.table
#header가 있는 파일은 header = T를 써준다
txtEmp = read.table("./Data/emp.txt",header = T, sep = "\t")
txtEmp
```

```{r}
str(txtEmp)
```

```{r}
csvEmp=read.csv("./Data/emp2.csv",header = F)
csvEmp

colnames(csvEmp) = c("사번","이름","급여")
```

```{r}
ncol(csvEmp)
nrow(csvEmp)
```

```{r}
df <- data.frame(x=1:5, y = seq(2,10,2), z = c("a","b","c","d","e"))
df
sum(df$x)
sum(df$y)
```

# 함수를 부르는 함수

```{r}
#1번은 열방향
apply(df[1:2],2, sum)
apply(df[1:2],2, mean)
apply(df[1:2],2, sd)
```

```{r}
#2번은 행방향
apply(df[1:2],1, sum)
apply(df[1:2],1, mean)
apply(df[1:2],1, sd)
```

```{r}
df

df$Hap <- apply(df[1:2],1, sum)
df
```

부분집합

```{r}


nrow(subset(df,x >= 4 & y >= 8))
```

apply를 사용하여 x \>= 3이고, y \>= 8 큰 데이터의 x와 y의 합계를 구하시오

```{r}
justsum <- subset(df,x >= 3 & y >= 8)
justsum
apply(subset(df,x >= 3 & y >= 8)[1:2],2,sum)
```

# 두개 이상의 데이터프레임 병합하기

case 1: Key값이 되는 컬럼이 동일하고 data의 갯수도 동일한 경우

```{r}
height <- data.frame(id=1:3, heigth=c(160,170,180))
weight <- data.frame(id=c(2,1,3), weight=c(70,60,80))
height
weight
```

```{r}
merge(height,weight)
```

case 2 : Key값이 되는 컬럼이 동일하지 않고 각각의 data 갯수도 다를 경우

```{r}
height <- data.frame(id = 1:3, height=c(160,170,180))
weight <- data.frame(ad=c(2,1), weight=c(70,60))
height
weight

```

```{r}

merge(x=height,y=weight, by.x="id", by.y="ad")
```

```{r}
#x는 id 기준, y는 ad를 기준으로 x의 데이터를 다 보겠다
merge(x=height,y=weight, by.x="id", by.y="ad",all.x=T)
```

# List

```{r}
member <- list(name="홍길동",address="서울",phone = "010-1111-1111", pay = 300)
member

member$name
```

# 문자열 처리

수집한 데이터의 필요한 문자열을 자르고 교체하고 추출하는 작업

## stringr package사용

-   str_length() : 문자열 길이

-   str_c() : 문자열 연결

-   str_sub() : 범위에 해당하는 문자열 생성

-   str_split() : 구분자를 기준으로 문자열을 분리하여 부분 생성

-   str_replace() : 기존 문자열을 특정 문자열로 변환

-   str_extract(), str_extract_all : 문자열에서 특정 문자열 패턴의 첫번째(전부) 문자열 추출

-   str_locate(), str_loacte_all() : 문자열에서 특정 문자열 패턴의 첫번째(전부) 위치 추출

```{r}
library(stringr)
```

```{r}
string <- "hongkildong105yoube1002kwanwoo25장비2005"
```

string에서 a\~z까지의 영문자가 연속으로 3개 발견된 문자열 추출

```{r}
str_extract_all(string,"[a-z]{3}")
```

string에서 a\~z까지의 영문자가 연속으로 3 \~ 5개 발견된 문자열 추출

```{r}
str_extract_all(string,"[a-z]{3,5}")
```

영문자만 추출

```{r}
aaa = str_extract_all(string,"[a-z]{3,}")

bbb <- unlist(aaa)
bbb[1]
class(bbb)
as.vector(bbb)
```

숫자만 추출하기

```{r}
aaa = str_extract_all(string,"[0-9]{1,}")
bbb <- unlist(aaa)
as.vector(bbb)
aaa
bbb[1]
```

```{r}
aaa = str_extract_all(string,"[ㄱ-ㅎ,가-힣]{2,}")

bbb = unlist(aaa)
as.vector(bbb)
aaa
```

영문자를 제외한 문자 출력하기

```{r}
str_extract_all(string, "[^a-z 가-힣]{1,}")
```

```{r}
str_length(string)
```

문자열 위치 구하기

```{r}
str_locate(string,'장비')

str_sub(string, 1,str_locate(string,'장비')[1]-1)
```

대문자 소문자 변경하기

```{r}
str_to_upper(string)
str_to_lower(string)
```

### 문자열 교체하기

```{r}
string <- str_replace(string, "hongkildong105","홍길동35,")
string <- str_replace(string, "yoube1002","유비45,")
string <- str_replace(string, "kwanwoo25","관우25,")
string <- str_replace(string, "2005","20")
string

unlist(str_split(string,","))

```

천단위 숫자가 들어간 문자열을 숫자로 변경하기

```{r}
price <- "123,456,789"
price
price <- str_replace_all(price, ",","")
price
price = as.numeric(str_remove_all(price,","))
price
```

NA를 변경하기

median(temp,na.rm=T)

```{r}
temp <- c(1,2,NA,4)
sum(is.na(temp))

as.numeric(str_replace_na(temp,median(temp,na.rm=T))) 

```
