# 파일 입출력

```{r}
no <- 1:4
name <- c("Apple",'Banana',"peach","Berry")
price <- c(500,200,200,50)
qty <- c(5,4,3,2)
```

```{r}
fruit <- data.frame(번호 = no, 제품 = name, 금액 = price, 수량 = qty)
fruit
```

csv로 ㄱ저장하기

```{r}
write.csv(fruit,"./Data/fruit.csv",row.names = F)
#불러 올 때 로우네임을 자동으로 가져오니까 F를 한다
```

```{r}
read.csv("./Data/fruit.csv")
```

# 세계 GDP순위 데이터 정제 및 차트 만들기

```{r}
GDP_ranking <- read.csv("./Data/GDP.csv")
GDP_ranking

```

```{r}
GDP_ranking2 <- GDP_ranking[-c(1:4),c(1,2,4,5)]
GDP_ranking2
```

상위 15개국만 선별한다.

```{r}
GDP_ranking15 <- head(GDP_ranking2,15)
GDP_ranking15
```

컬럼 이름 정의

```{r}
GDP_ranking15
colnames(GDP_ranking15) <- c("Code","Ranking","Nation","GDP")
```

rownames 새로 구성하기

```{r}
rownames(GDP_ranking15) <- c()
tail(GDP_ranking15)
```

구조 확인하기

```{r}
str(GDP_ranking15)
```

GDP를 숫자로 변경해야 Chart를 생성한다

```{r}

GDP_ranking15$GDP <- as.numeric(str_replace_all(GDP_ranking15$GDP,",",""))
GDP_ranking15 
```

## 막대 그래프 그리기

```{r}
par(family="AppleGothic")
barplot(GDP_ranking15$GDP,
        col = rainbow(nrow(GDP_ranking15)),
        beside = GDP_ranking15$Code,
        main = "2018년 GDP 세계 15위 국가",
        xlab = "국가(nation)",
        ylab = "단위(달러)",
        names = GDP_ranking15$Code,
        cex.names = 0.7
      )
```

미국과 중국 한국만 빨간색 표시하고 나머지 국가는 파란색으로 표시

```{r}
par(family="AppleGothic")
barplot(GDP_ranking15$GDP,
        col = c("red","red",rep("blue",9),"red",rep("blue",3)),
        beside = GDP_ranking15$Code,
        main = "2018년 GDP 세계 15위 국가",
        xlab = "국가(nation)",
        ylab = "단위(달러)",
        names = GDP_ranking15$Code,
        cex.names = 0.7
      )
help("barplot")
```

달러 단위를 천단위로 표시하기

```{r}
par(family="AppleGothic")
barplot(GDP_ranking15$GDP/1000,
        col = c("red","red",rep("blue",9),"red",rep("blue",3)),
        main = "2018년 GDP 세계 15위 국가",
        xlab = "국가(nation)",
        ylab = "단위(천달러)",
        names = GDP_ranking15$Code,
        cex.names = 0.7
      )
```

천단위 달러가 3000이상인 국가만 빨간색으로 표시하고 나머지는 파란색으로 표시

```{r}
par(family="AppleGothic")
barplot(GDP_ranking15$GDP/1000,
        col = ifelse(GDP_ranking15$GDP/1000 >= 3000 ,"red","blue"),
        main = "2018년 GDP 세계 15위 국가",
        xlab = "국가(nation)",
        ylab = "단위(천달러)",
        names = GDP_ranking15$Code,
        cex.names = 0.7
      )
```

# 데이터 처리

```{r}
install.packages("dplyr")
#패키지 인스톨
library(dplyr)
```

Sepla.Length기준으로 오름차순 정렬하기

```{r}
head(arrange(iris,Sepal.Length))
```

Sepal.Length기준으로 오름차순 정렬 후 1열과 2열만 보기

```{r}
head(arrange(iris[,1:2],Sepal.Length),)
```

```{r}
head(arrange(iris, Sepal.Length, Petal.Length))
```

내림차순

```{r}
head(arrange(iris,desc(Sepal.Length)))
head(arrange(iris,-(Sepal.Length)))
```

70프로의 데이터만 가져온다

```{r}
irisSample <- iris[sample(1:nrow(iris),nrow(iris)*0.7),]
irisSample
```

```{r}
table(irisSample$Species)
```

```{r}
samp <- c(sample(1:50, 35),sample(51:100,35),sample(101:150,35))

```

```{r}

irisSample <- iris[samp,]
table(irisSample$Species)
```

샘플링!!!!!!!!1

```{r}
#Train Data
iris.train <- iris[samp,]

#test Data
iris.test <- iris[-samp,]
```

```{r}
summary(iris.train)
```

```{r}
summary(iris.test)
```

setosa만 가져온다ㄹㄹㅁ

```{r}
iris_setosa <- subset(iris,Species == "setosa")
```

Factor를 수정해줘야한다.

```{r}
str(iris_setosa)
```

Factor 조정하기

```{r}
iris_setosa$Species <- factor(iris_setosa$Species)
str(iris_setosa)
```

iris에서 Species가 Versicolor인것만 추출하여 iris_versicolor라는 데이터 프레임을 만들고 조정하기

```{r}
iris_versicolor <-  subset(iris,Species == "versicolor")
iris_versicolor
iris_versicolor$Species <- factor(iris_versicolor$Species)
str(iris_versicolor)
rownames(iris_versicolor)
iris_versicolor
head(iris_versicolor)
```

iris에서 Species가 setosa이고 Sepal.Length가 5보다 큰 자료만 추출하여 정제하기

```{r}
iris_quiz1 <-  subset(iris,Species == "setosa"&Sepal.Length > 5)
iris_quiz1$Species <- factor(iris_quiz1$Species)
str(iris_quiz1)
rownames(iris_quiz1) <- c()
iris_quiz1
head(iris_quiz1)
```

```{r}
subset(iris,select = -Species,Sepal.Length > 5)
```

# 그룹 연산 함수

품종별로 Sepal.Width의 평균 구하기

```{r}
#sepal.Width를 Species기준으로 평균을 낸다
aggregate(Sepal.Width ~ Species, iris, mean)
```

# 서울 교통공사 조사 데이터셋

데이터셋을 불러와서 seoul이라는 변수에 넣기

```{r}
seoul <- read.csv("./Data/newSeoul2019.csv")
head(seoul)
tail(seoul)
str(seoul)
```

## Na확인

```{r}

for (i in 1:ncol(seoul)) {
  cat(" 컬럼명:",colnames(seoul[i]),"\tNA 갯수 : ",sum(is.na(seoul[,i])),"\n")
 
}
ifelse()
```

컬럼별 데이터 확인

```{r}
table(seoul$년도)
table(seoul$월)
length(unique(seoul$자치구명))

```

## 자치구별 발생건구의 평균

```{r}
regionAcc.mean <- aggregate(발생건수 ~ 자치구명,seoul, mean)
#발생건수 별로 내림차순 정렬
arrange(regionAcc.mean, desc(발생건수))[1:5,]
arrange(regionAcc.mean, 발생건수)[1:5,]

```

자치구별 표준편차

```{r}
regionAcc.sd <- aggregate(발생건수 ~ 자치구명, seoul, sd)
head(regionAcc.sd)
```

# 변동계수

변동계수 = 표준편차/평균

```{r}
regionAcc.cv <- regionAcc.sd$발생건수/regionAcc.mean$발생건수
regionAcc.cv
```

```{r}
regionAcc <- data.frame(자치구명 = regionAcc.mean$자치구명, 변동계수 = regionAcc.cv)
head(regionAcc)
arrange(regionAcc, desc(변동계수))
arrange(regionAcc, 변동계수)
```

## 서울시 교통사고 부상자수에 대한 변동계수 구하기

```{r}

regionInjure.mean <- aggregate(부상자수 ~ 자치구명,seoul, mean)
regionInjure.sd <-aggregate(부상자수 ~ 자치구명, seoul, sd)
regionInjure.cv <- regionInjure.sd$부상자수/regionInjure.mean$부상자수
regionInjure <- data.frame(자치구명 = regionInjure.sd$자치구명, 변동계수 = regionInjure.cv)

arrange(regionInjure, desc(변동계수))
arrange(regionInjure, 변동계수)

regionDeath.mean <-aggregate(사망자수 ~ 자치구명,seoul, mean)
regionDeath.sd <- aggregate(사망자수 ~ 자치구명, seoul, sd)
regionDeath.cv <- regionDeath.sd$사망자수/regionDeath.mean$사망자수
regionDeath <- data.frame(자치구명 = regionDeath.mean$자치구명, 변동계수 = regionDeath.cv)

arrange(regionDeath, desc(변동계수))
arrange(regionDeath, (변동계수))
```

# 상관계수

발생건수과 부상자수가 관계가 있나

```{r}
cor(seoul$발생건수, seoul$부상자수)

```

0\~0.3 : 상관없음

0.3\~0.5 : 약한관계

0.5\~0.7 : 관계있음

0.7\~ : 강한관계

```{r}
cor(seoul$발생건수,seoul$사망자수)
```

```{r}
cor(seoul$부상자수,seoul$사망자수)
```

```{r}
par(family = "AppleGothic")
plot(seoul$발생건수,seoul$부상자수)
```

```{r}
par(family = "AppleGothic")
plot(seoul$발생건수,seoul$사망자수)
#예측력은 떨어지나 분석은 가능하다
```
