# 데이터 시각화

### 산점도(산포도)

```{r}
y <- c(1,1,2,2,3,3,4,4,5,5)
plot(y)
# y = ax + b
# y = 종속변수, x는 독립변수 x에 따라 y가 변함 
```

```{r}
x <- 1:10
y <- 1:10
plot(x,y)
```

```{r}
#y=ax+b이기에 밑에처럼 써도 된다
# y = 종속변수, x는 독립변수
plot(y~x)
```

```{r}
plot(y~x,
     xlim = c(0,12),
     ylim = c(0,12)
     )
```

```{r}
seoul <- read.csv("./Data/newSeoul2019.csv")
head(seoul)
```

### 서울시 교통사고 데이터로 발생건수와 부상자수의 산포도 구하기

단, 발생건수가 150이하이면 빨간색으로 초과이면 파란색으로 구분하기

```{r}
par(family = "AppleGothic")
plot(seoul$발생건수,seoul$부상자수,
     col = ifelse(seoul$발생건수 >= 150, "blue","red"),
     xlab="발생건수",
     ylab = "부상자수",
     main = "발생건수별 부상자수"
     )

```

```{r}

```

```{r}
library(dplyr)
# max
arrange(aggregate(발생건수~자치구명,seoul,mean),desc (발생건수))[1,2]
# min
arrange(aggregate(발생건수~자치구명,seoul,mean), (발생건수))
par(family="AppleGothic")

plot(seoul$부상자수~seoul$발생건수,
    col = 
    ifelse(
seoul$자치구명 == arrange(aggregate(발생건수~자치구명,seoul,mean),desc (발생건수))[1,1] | seoul$자치구명 == arrange(aggregate(발생건수~자치구명,seoul,mean), (발생건수))[1,1]
,"red","blue"),
    main = "발생건수 별 부상자수"
)
cat("한 건수당 대충 ",mean(seoul$부상자수/seoul$발생건수),"요정도")
```

### 산포도는 데이터의 분포를 본다

```{r}
y <- c(1,3,2,4,8,5,7,6,9)
plot(y,
     main = "Simple Time Series",
     xlim = c(min(y) - 1, max(y) +1),
     ylim = c(min(y) - 1, max(y) +1)
     )
```

## 꺽은선 그래프(추세를 설명할 때 사용 plot에 type = "l"추가)

```{r}
y <- c(1,3,2,4,8,5,7,6,9)
plot(y,
     main = "Simple Time Series",
     xlim = c(min(y) - 1, max(y) +1),
     ylim = c(min(y) - 1, max(y) +1),
     type = "l"
     )
```

### 점과 꺽은선 그래프(both)

```{r}
y <- c(1,3,2,4,8,5,7,6,9)
plot(y,
     main = "Simple Time Series",
     xlim = c(min(y) - 1, max(y) +1),
     ylim = c(min(y) - 1, max(y) +1),
     type = "b"
     )
```

### 점이 빠진 꺽은선 그래프

```{r}
y <- c(1,3,2,4,8,5,7,6,9)
plot(y,
     main = "Simple Time Series",
     xlim = c(min(y) - 1, max(y) +1),
     ylim = c(min(y) - 1, max(y) +1),
     type = "c"
     )
```

### 점과 꺽은선 그래프를 중첩한 그래프(overleb)

```{r}
y <- c(1,3,2,4,8,5,7,6,9)
plot(y,
     main = "Simple Time Series",
     xlim = c(min(y) - 1, max(y) +1),
     ylim = c(min(y) - 1, max(y) +1),
     type = "o"
     )
```

### 수직선 그래프

```{r}
y <- c(1,3,2,4,8,5,7,6,9)
plot(y,
     main = "Simple Time Series",
     xlim = c(min(y) - 1, max(y) +1),
     ylim = c(min(y) - 1, max(y) +1),
     type = "h"
     )
```

### 왼쪽 값을 기준으로한 계단 모양 그래프(출발이 왼쪽)

```{r}
y <- c(1,3,2,4,8,5,7,6,9)
plot(y,
     main = "Simple Time Series",
     xlim = c(min(y) - 1, max(y) +1),
     ylim = c(min(y) - 1, max(y) +1),
     type = "s"
     )
```

### 오른쪽 값을 기초로한 계단 모양 그래프(출발이 오른쪽)

```{r}
y <- c(1,3,2,4,8,5,7,6,9)
plot(y,
     main = "Simple Time Series",
     xlim = c(min(y) - 1, max(y) +1),
     ylim = c(min(y) - 1, max(y) +1),
     type = "S"
     )
```

## Line Type

```{r}
y <- c(1,3,2,4,8,5,7,6,9)
plot(y,
     main = "Simple Time Series",
     xlim = c(min(y) - 1, max(y) +1),
     ylim = c(min(y) - 1, max(y) +1),
     type = "l",
     lty = 1 #1~6까지 돈다
     )
```

# Plotting Symbol

```{r}
y <- c(1,3,2,4,8,5,7,6,9)
plot(y,
     main = "Simple Time Series",
     xlim = c(min(y) - 1, max(y) +1),
     ylim = c(min(y) - 1, max(y) +1),
     pch = c(y,"")
     )
```

y의 값이 0.5보다 크면 red, pch =1, 아니면 color = blue pch=18

```{r}
x <- runif(100)
y <- runif(100)
plot(x,y,
     main = "Simple Time Series",
     col = ifelse(y>0.5,"red","blue"),
     xlim = c(min(y) - 0.1, max(y) +0.1),
     ylim = c(min(y) - 0.1, max(y) +0.1),
     pch = ifelse(y>0.5, 1, 18)
     )
```

# 선 그래프

```{r}
abc <- c(260, 300, 250, 280, 310)
def <- c(180, 200, 210, 190, 170)
ghi <- c(210, 250, 260, 210, 270)
```

```{r}
par(family="AppleGothic")
plot(abc,
     type = "o",
     col = "red",
     ylim = c(0,400),
     axes = F,#ㅍ그래프의 프레임 제거
     ann = F#그래프의 라벨제거
    
     )
axis(1,
    at=1:5,
    labels = c("서울","대전","대구","광주","원주"),
    cex.axis = 0.5
     )
axis(2,
     ylim = c(0:400)
     )
title(main = "과일 판매량", col.main = "red")
title(xlab = "지역",col.lab = "blue")
title(ylab = "판매량",col.lab = "green")
#기존 표에 다른 데이터를 얹힌다
lines(def,
      type = "o",
      pch = 22,
      col = "green",
      lty = 2
      )
lines(ghi,
      type = "o",
      pch = 22,
      col = "blue",
      lty = 2
      )
#범례 , 
legend(4,100,#좌표를 띄워줄 ㅇ좌표
       c("야구장","축구장","해변가"),
       col = c("red","green","blue"),
       pch = c(21,22,22),
       lty = c(1,2,2),
       cex = 0.7
       )
```

## 막대그래프

```{r}
x <- 1:6
barplot(x,
        main= 1~6,
        xlab = "Sales",
        ylab = "amounts",
        names = c("A","B","C","D","E","F"),
        col=c("red",rep("blue",5))
        )
```

```{r}
x <- matrix(1:6,3,2)
x
par(family = "AppleGothic")
rownames(x) = c("A","B","C")
barplot(x,
        ylim = c(0,12),
        beside = T,
        names = c("Korea","America"),
        main = "수출량",
        xlab = "국가",
        ylab = "빈도수",
        col = c("red","green","blue"),
        legend.text = T
        
        )#기본이 누적 막대 그래프, 컬럼으로 누적됨

```

```{r}
barplot(abc,
        main = "Baseball Sales",
        xlab = "Seson",
        ylab = "Sales",
        names = c("Jan","Feb","Mar","Apr","May"),
        col = c("red",rep("blue",length(abc-1))),
        density = c(10,30,50,30,10),
        border = c("red",rep("blue",length(abc-1)))
        )
```

```{r}
data <- read.csv("./Data/education.csv",header = F)
tail(data)
str(data)
```

v1 : 남,녀

v2 : 점수

v3 : 국,영,수

v4 : 초,중,고,대,원

```{r}
sum(is.na(data))
```

```{r}
table(data$V4)
```

```{r}
#필요에 따라 factor를 만들어줘야한다.
#factor로 정의를 해야 그래프 그리기가 쉽다
data$V1 <- factor(data$V1,levels = 1:2,labels = c("남","여"))
data$V3 <- factor(data$V3,levels = 1:3,labels = c("국어","영어","수학"))
data$V4 <- factor(data$V4,levels = 1:5,labels = c("초","중","고","대","원"))
str(data)
```

```{r}
colnames(data) <- c("성별","점수","과목","학력")
head(data)
```

```{r}
table(data$점수)

```

점수별 빈도수를 막그래프로 표현하세요

```{r}

barplot(table(data$점수))
```

성별 학력별 빈도수를 표현

```{r}
table(data$성별)
table(data$학력)
table(data$성별,data$학력)
table(data$학력,data$성별)
```

```{r}
#그래프에 테이블을 널으면 쉽다.
#matrix로 변경할 필요가 없다.
par(family="AppleGothic")
barplot(table(data$성별,data$학력),
        beside = T
        )
```

# 년도별 분기별 비교 막대 그래프

```{r}
chart_data <- c(305,450,320,460,330,480,380,520)
names(chart_data) <- c("2017 1분기", "2018 1분기",
                      "2017 2분기", "2018 2분기",
                      "2017 3분기", "2018 3분기",
                      "2017 4분기", "2018 4분기"
                      
                      )
```

```{r}
par(family="AppleGothic")
barplot(chart_data,
        main="2017년도 2018년도 분기별 매출 현황 비교",
        xlim = c(0,600),
        col = rainbow(length(char_data)),
        ylab = "년도별 분기현황",
        xlab = "매출액(단위:만원)",
        cex.names = 0.3,
        horiz = T,
        space = 0.5
        )
```

```{r}
par(family="AppleGothic")
barplot(chart_data,
        main="2017년도 2018년도 분기별 매출 현황 비교",
        xlim = c(0,600),
        col = rep(c("red","blue"),4),
        ylab = "년도별 분기현황",
        xlab = "매출액(단위:만원)",
        cex.names = 0.3,
        horiz = T,
        #space = rep(c(1,0.2),4)
        space = c(1,0.2,1,0.2,1,0.2,1,0.2)
        )

```

## 1940년 미국 버지니아주 하위계층 사망 비율

```{r}
str(VADeaths)
str(as.data.frame(VADeaths))
class(VADeaths)
```

```{r}
barplot(VADeaths,
        beside = T,
        col = rainbow(5),
        ylim = c(0,100),
        )
legend(7,100,
       rownames(VADeaths),
       fill = rainbow(5),
       cex=0.7
      )
```

# 파이차트

```{r}
T_Sales <- c(210,110,400,550,600,130)
par(family = "AppleGothic")
week <- c("월","화","수","목","금","토")
ratio <- T_Sales / sum(T_Sales) *100
label <- paste(week,"\n",ratio,'%')
pie(T_Sales,
    main = "영업 실적 파이 차트",
    #col = rainbow(length(T_Sales)),
    labels = label
    )
```

# 3D Pie Chart

```{r}
library(plotrix)
```

```{r}
T_Sales <- c(210,110,400,550,600,130)
par(family = "AppleGothic")
week <- c("월","화","수","목","금","토")
ratio <- T_Sales / sum(T_Sales) *100
label <- paste(week,"\n",ratio,'%')
pie3D(T_Sales,
    main = "영업 실적 파이 차트",
    #col = rainbow(length(T_Sales)),
    labels = label,
    labelcex = 0.7,
    explode = 0.05
    )
```
