# MySql connection

```{r}
version
```

```{r}
install.packages('rJava')(java)
install.packages('RMySQL')(mysql)
library(rJava)
library(RMySQL)
```

```{r}
# DB Connection
conn <- dbConnect(MySQL(),
                     dbname = "RSQL",
                     user = "root",
                     password = "qwer1234",
                     host = "127.0.0.1"
                     )
```

테이블 목록

```{r}
dbListTables(conn)
```

```{r}
dbListFields(conn, 'score')
```

```{r}
result <- dbGetQuery(conn,'select count(*) from score')
result
```

insert

```{r}
dbSendQuery(conn, 'insert into score values (1,100,100,100)')
esult <- dbGetQuery(conn,'select count(*) from score')
result
```

```{r}
dbSendQuery(conn, 'insert into score values (2,90,90,90)')
result <- dbGetQuery(conn,'select * from score')
result
```

```{r}
dbSendQuery(conn, 'update score set korean = 90, english = 80, mathematics = 70 where id =1')
result <- dbGetQuery(conn,'select * from score')
result
```

delete

```{r}
dbSendQuery(conn, 'delete from score where id = 2')
result <- dbGetQuery(conn,'select * from score')
result
```

dlete로 전부 지우기

```{r}
dbSendQuery(conn, 'delete from score')
result <- dbGetQuery(conn,'select * from score')
result
```

MySQL로 csv file올리기

```{r}
data <- read.csv("./Data/score.csv",header =F)
colnames(data)<- c('id','korean','english','mathematics')
head(data)
```

```{r}
dbWriteTable(conn, "score", data, overwrite = T, row.names = F)
result <- dbGetQuery(conn,'select * from score')
result
```

```{r}
str(result)
```

기존 table에 data 추가하기

```{r}
data <- read.csv("./Data/score.csv",header =F)
colnames(data)<- c('id','korean','english','mathematics')
data
```

```{r}
dbWriteTable(conn, "score", data, overwrite = F, row.names = F, append = T)
result <- dbGetQuery(conn,'select * from score')
result
```

Disconnect

```{r}
dbDisconnect(conn)
```

```{r}
result <- dbGetQuery(conn,'select * from score')
result
```

# 타이타닉 데이터를 활용한 승선자의 생사 여부 예측

## EDA(Exploray Data Analysis) : 탐색전 데이터 분석

```{r}
train_df <- read.csv("./data/Titanic_train.csv")
head(train_df)
```

```{r}
tail(train_df)
```

```{r}
str(train_df)
```

## 컬럼 내용 확인

-   Survived : 생존여부 , 0 =no, 1= yes

-   Pclass : 티켓등급, 1=1st, 2=2nd, 3=3rd

-   SibSp : 함께 탑승한 형제, 자매, 배우자의 수

-   Parch : 함께 탑승한 부모, 자식의 수

-   Fare : 운임

-   Cabin : 객실번호

-   Embarked : 탑승항구, C = Chersbourg, Q=QueensTown, S=Southampton

### NA 확인

```{r}
colSums(is.na(train_df))
```

Age Coliumn의 분석 가부 확인

```{r}
177/891
```

train_df의 Age가 NA인것 빼고 데이터셋 만들기

```{r}
subset(train_df,is.na(train_df$Age))
```

Survives기준으로 정렬

```{r}
train_df <- arrange(train_df,Survived)
train_df
```

Survived 기준으로 생존과 사망 Count 확인

```{r}
pie = c(nrow(subset(train_df, Survived == 0)),nrow(subset(train_df, Survived == 1)))
pie_ratio <- c(round(nrow(subset(train_df, Survived == 0))/nrow(train_df)*100,2),round(nrow(subset(train_df, Survived == 1))/nrow(train_df)*100,2))
pie_label <- c('사망','생존')
label <- paste(pie_label,'\n',pie_ratio,'%\n')
label
```

생존자와 사방자의 비율이 애매하다

```{r}
par(family = 'AppleGothic')
pie3D(pie,
      main = '타이타닉호 생존률',
      labels = label,
      labelcex = 1,
      explode = 0.05
      )
```

```{r}
pie = c(nrow(subset(train_df, Survived == 0)),nrow(subset(train_df, Survived == 1)))

```

```{r}
par(family = 'AppleGothic')
barplot(pie,
        main = '타이타닉호 생존수와 사망수',
        names = c('사망','생존'),
        col = c('red','blue'),
        xlab = '생존여부',
        ylab = '인원수',
        ylim = c(0,600),
        )
text(c(0.7,1.9),pie+20,pie,srt=0)
```

> Survived컬럼을 Target Columnd으로 정한다.

```{r}
head(train_df)
```

```{r}
str(train_df)
```

## Feature Column구성을 위한 Sex컬럼 분석

```{r}
unique(train_df$Sex)
```

```{r}
train_df$Sex <- as.factor(train_df$Sex)
str(train_df)
```

여성의 탑승 인원과 남성의 탑승인원 확인

feature column : 특징이 있어야한다.

```{r}
femaleCount <- sum(train_df$Sex == 'female')
maleCount <- sum(train_df$Sex == 'male')
femaleCount
maleCount
```

Survived \<- [Sex]

여성의 생존과 사망 인원수

```{r}
female <- subset(train_df,train_df$Sex=="female")
femaleSurvive <- nrow(subset(female,female$Survived==1))
femaleDeath <- nrow(subset(female,female$Survived==0))
femaleSurvive
femaleDeath


```

남성의 생존수와 사망수

```{r}
male <- subset(train_df,train_df$Sex=="male")
maleSurvive <- nrow(subset(male,male$Survived==1))
maleDeath <- nrow(subset(male,male$Survived==0))
maleSurvive
maleDeath
paste0(round(maleSurvive / nrow(male)*100,2),'%') 
paste0(round(maleDeath / nrow(male)*100,2),'%') 
```

ㅅ생존률 파이차트

```{r}
pieFemale <- c()
pieFemale <- c(femaleDeath,femaleSurvive)

pieFemale_labels <- c(paste0("사망\n",round(femaleDeath / nrow(female)*100,2),'%'),paste0('생존\n',round(femaleSurvive / nrow(female)*100,2),'%'))

```

```{r}
par(family = 'AppleGothic')
pie3D(pieFemale,
      labels = pieFemale_labels,
      main = '타이타닉호 여성 생존률',
      explode = 0.05
  
)
```

```{r}
piemale <- c()
piemale <- c(maleDeath,maleSurvive)

piemale_labels <- c(paste0("사망\n",round(maleDeath / nrow(male)*100,2),'%'),paste0('생존\n',round(maleSurvive / nrow(male)*100,2),'%'))

```

```{r}
par(family = 'AppleGothic')
pie3D(piemale,
      labels = piemale_labels,
      main = '타이타닉호 남성 생존률',
      explode = 0.05
  
)
```

```{r}
nrow(female)
nrow(male)

barplotSex <- c()
barplotSex <- c(nrow(female),nrow(male))
```

```{r}
par(family = 'AppleGothic')
barplot(barplotSex,
         main = '성별 승선 인원수',
        names = c('여성','남성'),
        col = c('red','blue'),
        xlab = '성별',
        ylab = '승선인원수',
        ylim = c(0,600),
        )
```

```{r}
head(train_df)
```

티켓 등급 분석

```{r}
table(train_df$Pclass)
```

1등 객실의 여성 생존율

```{r}
paste0(round(nrow(subset(female,(female$Pclass==1)&(female$Survived == 1))) / nrow(subset(female,(female$Pclass==1)))*100,2),'%')
nrow(subset(female,(female$Pclass==1)&(female$Survived == 1)))
nrow(subset(female,(female$Pclass==1)&(female$Survived == 0)))
```

1등 객실의 남자 생존율

```{r}
paste0(round(nrow(subset(male,(male$Pclass==1)&(male$Survived == 1))) / nrow(subset(male,(male$Pclass==1)))*100,2),'%')
nrow(subset(male,(male$Pclass==1)&(male$Survived == 1)))
nrow(subset(male,(male$Pclass==1)&(male$Survived == 0)))
```

123등 객실의 여성 생존율을 for 문을 이용해 해결

```{r}
for (i in 1:3) {
  cat(i,'등 객실',round(nrow(subset(female,(female$Pclass==i)&(female$Survived == 1))) / nrow(subset(female,(female$Pclass==i)))*100,2),'%\n')
}
```

### 1,2,3등 객실의 남성과 여성 생존율을 for문을 통해 해결

```{r}

gender <- c('female','male')

for (j in gender) {
    for(i in 1:3){
    femaleCount1st <- nrow(subset(train_df, (Sex ==j)&(Pclass==i)))
    femaleLiveCount1st <-
      nrow(subset(train_df,(Sex ==j)&(Pclass==i)&(Survived == 1)))
    cat(i,'등객실의 ',j,'생존율은',femaleLiveCount1st,'/',femaleCount1st,',',
        round(femaleLiveCount1st/femaleCount1st*100,2),'%','\n')
    }
  cat('============================\n')
}

```

> Survived \<- [Sex,Pclass]

```{r}
head(train_df)
```

## Emvarked와의 연관성 확인

```{r}
unique(train_df$Embarked)
```

```{r}
train_df$Embarked <- factor(train_df$Embarked)
str(train_df)
```

빈칸의 데이터 찾기

```{r}
subset(train_df,Embarked == "")
```

```{r}
#S
sum(train_df$Embarked == 'S')
#C
sum(train_df$Embarked == 'C')
#Q
sum(train_df$Embarked == 'Q')
```

```{r}
train_df$Embarked[train_df$Embarked == ""] <- "S"
```

```{r}
train_df$Embarked <- factor(train_df$Embarked)
str(train_df)
```

```{r}
table(train_df$Embarked)
```

```{r}
Embarked <- c('C','Q','S')
for (i in Embarked) {
  if(i == 1){
    Embarked_Sex 
  }
  Embarked_Sex <- append(Embarked_Sex,nrow(subset(train_df,(Embarked == i)&(Sex == 'female'))))
   Embarked_Sex <- append(Embarked_Sex,nrow(subset(train_df,(Embarked == i)&(Sex == 'male'))))
}

table(Embarked_Sex)
```

```{r}
barplot(table(train_df$Sex, train_df$Embarked),
        beside = T
        )

```

```{r}
barplot(table(train_df$Survived, train_df$Embarked),
        beside = T
        )

```

```{r}
Embarked_Pclass <- table(train_df$Pclass,train_df$Embarked)

```

```{r}
barplot(Embarked_Pclass,
        beside = T,
        col = c('red','blue','yellow'),
        ylim = c(0,500)
        )
```

절반 이상의 승객이 Southampton에서 배를 탔으며 여기에서 탑승한 승객의 70%가 남성이였으며

남성의 상율이 여성보다 훨씬 높았으므로 Southampton의 사망률이 높게 나왔으며

Southampton에서 탑승한 승객의 60%이상이 3등급 객실을 사용했다.

C항구에서 탑승한 승객은 1등 객실 비중 및 생존률이 높은 것을 보아 이 동네느 부자 동네이다

```{r}
cor(train_df$Survived,train_df$Pclass)
```

# RandomForest로 예측 모델 생성

```{r}
train_df_T <- train_df
```

```{r}
target_col <- c("Survived", "Sex", "Pclass", 'Embarked')
head(train_df_T[,target_col])
```

성별을 숫자로 전환

```{r}
train_df_T$SexCode[train_df_T$Sex == 'male'] <- 0
train_df_T$SexCode[train_df_T$Sex == 'female'] <- 1
```

Sex 컬럼 삭제

```{r}
train_df_T <- subset(train_df_T, select=-Sex)
head(train_df_T)
```

```{r}
target_col <- c("Survived", "SexCode", "Pclass", 'Embarked')
head(train_df_T[,target_col])
```

Embarked를 One-Hot Encoding으로 변환

```{r}
train_df_T$Embarked_C = train_df_T$Embarked == "C"
train_df_T$Embarked_S = train_df_T$Embarked == "S"
train_df_T$Embarked_Q = train_df_T$Embarked == "Q"
head(train_df_T[,c("Survived", "SexCode", "Pclass",'Embarked_C','Embarked_S','Embarked_Q')])
```

```{r}
target_col = c("Survived", "SexCode", "Pclass", 'Embarked_C','Embarked_S','Embarked_Q')
head(train_df_T[target_col])
```

# RandomForest

```{r}
library(plotrix)
library(dplyr)
library(stringr)
library(caret)
samp <- createDataPartition(train_df_T$Survived, p=0.7, list=F)
#samp <- c(sample(1:342, 342), sample(550:891, 342))

```

```{r}
##set.seed(1234)
data.train <- tt[samp,]
data.test <- tt[-samp,]
```

```{r}
train_data <- data.train[target_col]
tail(train_data)
```

```{r}
test_data <- data.test[target_col]
```

```{r}
library(randomForest)
```

학습시키기

```{r}
rf <- randomForest(Survived ~ ., data = train_data, ntree = 100)
```

```{r}
x <- subset(test_data, select = -Survived)
y <- test_data$Survived
pred <- predict(rf,x)
head(pred)
```

```{r}
pred[pred <= 0.5] <- 0
pred[pred > 0.5] <- 1
head(pred)
```

```{r}
mean(pred == y)
```

```{r}
table(pred,y)
```

# Survived를 factor로 변환 후 RandomForest

```{r}
train_data$Survived <- as.factor(train_data$Survived)
test_data$Survived <- as.factor(test_data$Survived)
```

```{r}
str(train_data)
```

```{r}
rf <- randomForest(Survived ~ ., data = train_data, ntree = 100)
x <- subset(test_data, select = -Survived)
y <- test_data$Survived
pred <- predict(rf,x)
head(pred)
```

```{r}
mean(pred==y)
table(pred,y)
```

# 인공신경망

```{r}
library(nnet)
rf <- nnet(Survived ~ ., data = train_data, size=3)
x <- subset(test_data, select = -Survived)
y <- test_data$Survived
pred <- predict(rf,x,type = 'class')
```

```{r}
mean(pred==y)
table(pred,y)
```

# SVM

```{r}
library(e1071)
rf <- svm(Survived ~ ., data = train_data)
x <- subset(test_data, select = -Survived)
y <- test_data$Survived
pred <- predict(rf,x)
```

```{r}
mean(pred==y)
table(pred,y)
```

# 1. Survived와 Death의 비율을 동일하게 하여 예측력 구해보기

```{r}
tt <- subset(train_df_T, Survived == 0)[sample(1:nrow(subset(train_df_T, Survived == 0)), 342),]
tt <- rbind(tt, subset(train_df_T, Survived == 1))
samp<-createDataPartition(tt$Survived, p=0.7, list=F)
data.train <- tt[samp,]
data.test <- tt[-samp,]
train_data <- data.train[target_col]
test_data <- data.test[target_col]
rf <- randomForest(Survived ~ ., data = train_data, ntree = 100)
x <- subset(test_data, select = -Survived)
y <- test_data$Survived
pred <- predict(rf,x)
pred[pred <= 0.5] <- 0
pred[pred > 0.5] <- 1
mean(pred == y)
table(pred,y)
```

# 2. Fare를 추가하여 예측해보기

```{r}
target_col_Fare <- append(target_col,"Fare")
train_df_T[target_col_Fare]
```

```{r}
train_data <- data.train[target_col_Fare]
test_data <- data.test[target_col_Fare]
rf <- randomForest(Survived ~ ., data = train_data, ntree = 100)
x <- subset(test_data, select = -Survived)
y <- test_data$Survived
pred <- predict(rf,x)
pred[pred <= 0.5] <- 0
pred[pred > 0.5] <- 1
mean(pred == y)
table(pred,y)
```

# 3. Age를 추가하여 예측해보기

```{r}
train_df_T_Age <- subset(train_df_T,!is.na(train_df_T$Age))
sum(!is.na(train_df_T$Age))
tt <- subset(train_df_T_Age, Survived == 0)[sample(1:nrow(subset(train_df_T_Age, Survived == 0)), 290),]
tt <- rbind(tt, subset(train_df_T_Age, Survived == 1))
samp<-createDataPartition(tt$Survived, p=0.7, list=F)
data.train <- tt[samp,]
data.test <- tt[-samp,]

```

```{r}
target_col_Age <- append(target_col,"Age")

```

```{r}

train_data <- data.train[target_col_Age]
test_data <- data.test[target_col_Age]
rf <- randomForest(Survived ~ ., data = train_data, ntree = 100)
x <- subset(test_data, select = -Survived)
y <- test_data$Survived
pred <- predict(rf,x)
pred[pred <= 0.5] <- 0
pred[pred > 0.5] <- 1
mean(pred == y)
table(pred,y)
```

# 4. Fare,Age를 추가하여 예측해보기

```{r}
target_col_Fare_Age <- append(target_col_Fare,"Age")
```

```{r}
train_data <- data.train[target_col_Fare_Age]
test_data <- data.test[target_col_Fare_Age]
rf <- randomForest(Survived ~ ., data = train_data, ntree = 100)
x <- subset(test_data, select = -Survived)
y <- test_data$Survived
pred <- predict(rf,x)
pred[pred <= 0.5] <- 0
pred[pred > 0.5] <- 1
mean(pred == y)
table(pred,y)
```

# 5. Age를 연령대로 구분하여 예측해보기

```{r}
train_df_T_Sex <- train_df_T_Age

train_df_T_Sex$AgeCode0 = (train_df_T_Sex$Age >= 0 & train_df_T_Sex$Age < 20) == 0
train_df_T_Sex$AgeCode1 = (train_df_T_Sex$Age >= 20 & train_df_T_Sex$Age < 40) == 1
train_df_T_Sex$AgeCode2 = (train_df_T_Sex$Age >= 40 & train_df_T_Sex$Age < 60) == 2
train_df_T_Sex$AgeCode3 = (train_df_T_Sex$Age >= 60 & train_df_T_Sex$Age <= 80) == 3
```

```{r}
target_col_Fare_AgeCode <- c(target_col_Fare,"AgeCode0","AgeCode1","AgeCode2","AgeCode3")
```

```{r}
tt <- subset(train_df_T_Sex, Survived == 0)[sample(1:nrow(subset(train_df_T_Sex, Survived == 0)), 342),]
tt <- rbind(tt, subset(train_df_T_Sex, Survived == 1))
samp<-createDataPartition(tt$Survived, p=0.7, list=F)
data.train <- tt[samp,]
data.test <- tt[-samp,]
train_data <- data.train[target_col_Fare_AgeCode]
test_data <- data.test[target_col_Fare_AgeCode]
rf <- randomForest(Survived ~ ., data = train_data, ntree = 100)
x <- subset(test_data, select = -Survived)
y <- test_data$Survived
pred <- predict(rf,x)
pred[pred <= 0.5] <- 0
pred[pred > 0.5] <- 1
mean(pred == y)
table(pred,y)
```

# 6. 국가별로 구분하여 예측해보기

```{r}
train_df
```

# 7.Fare를 분류하여 예측해보기
