# 인공신경망을 이용한 평균 예측율 구하기

```{r}
library(nnet)
library(caret)
```

```{r}
nnetFun <- function(n){
  for(i in 1:n){
    if(i == 1){
      resultVec = c()
    }
    samp <- createDataPartition(iris$Species, p =0.7, list = F)
    data.train <- iris[samp,]
    data.test <- iris[-samp,]
    x <- subset(data.test, select =-Species)
    y <- data.test$Species
    model.nnet <- nnet(Species ~ ., data = data.train, size = 3)
    pred.nnet <- predict(model.nnet, x ,type = 'class')
    resultVec = append(resultVec,mean(pred.nnet == y))
  }
  cat("-------------------------")
  cat('예측률\n')
  cat(resultVec,"\n")
  cat("평균예측율 : ",mean(resultVec),'\n')
  cat('-------------------')
}
```

```{r}
nnetFun(10)
```

randomForest의 평균 예측율 함수 구하기

rf \<- randomForest(Species \~ ., data = data.train, ntree = 100)

pred \<- predict(rf, x)

mean(pred == y)

table(pred, y)

```{r}
rfFun <- function(n){
  for(i in 1:n){
    if(i == 1){
      resultVec = c()
    }
    samp <- createDataPartition(iris$Species, p =0.7, list = F)
    data.train <- iris[samp,]
    data.test <- iris[-samp,]
    x <- subset(data.test, select =-Species)
    y <- data.test$Species
    rf <- randomForest(Species ~ ., data = data.train, ntree = 100)
    pred.rf <- predict(rf, x)
    resultVec = append(resultVec,mean(pred.rf == y))
  }
  cat("-------------------------",'\n')
  cat('예측률\n')
  cat(resultVec,"\n")
  cat("평균예측율 : ",mean(resultVec),'\n')
  cat('-------------------','\n')
}
```

```{r}
rfFun(5)
```

SVM의 평균 예측율 함수 구하기

```{r}
svmFun <- function(n){
  for(i in 1:n){
    if(i == 1){
      resultVec = c()
    }
    samp <- createDataPartition(iris$Species, p =0.7, list = F)
    data.train <- iris[samp,]
    data.test <- iris[-samp,]
    x <- subset(data.test, select =-Species)
    y <- data.test$Species
    svm <- svm(Species ~ ., data = data.train)
    pred.svm <- predict(svm, x)
    resultVec = append(resultVec,mean(pred.svm == y))
  }
  cat("-------------------------",'\n')
  cat('예측률\n')
  cat(resultVec,"\n")
  cat("평균예측율 : ",mean(resultVec),'\n')
  cat('-------------------','\n')
}
```

```{r}
rfFun(5)
svmFun(5)
```

# Mushroom

```{r}
mr <- read.csv("./Data/mushroom.csv", header = F)
head(mr)
nrow(mr)
```

8124종류의 버섯의 특징과 독의 유무를 정리해논 데이터셋

V1 : 독의 유무, 독(p), 식용(e)

V2 : 버섯의 머리모양 , 벨형태(b), 원뿔형태(c), 볼록(x), 평평(f), 혹(k), 오목(s)

V4 : 버섯의 머리색, 갈색(n), 황갈색(b), 연한갈색(c), 회색(g),

자세한 내용은 사이트 참조 <http://archive.ics.uci.edu/ml/datasets/Mushroom>

```{r}
str(mr)
```

머신러님 사용을 위해 숫자가 필요하고 chr를 일일이 숫자로 바꾸지 않기 위해선 factor로 변경후 factor의 숫자를 획득

```{r}
for(i in 2:23){
  mr[,i]= as.factor(mr[,i])
}
str(mr)
```

```{r}
for(i in 2:23){
  mr[,i]= as.numeric(mr[,i])
}
head(mr)
mr$V1 <- as.factor(mr$V1)
```

V1기준으로 p와 e를 정렬

```{r}

 mr <- arrange(mr,V1)
```

```{r}
sum(mr$V1 == 'p')/sum(mr$V1 == 'e')

table(mr$V1)
```

Sampling

randomForest

```{r}
set.seed(1234)
samp <- createDataPartition(mr$V1, p = 0.7, list = F)
data.train <- mr[samp,]
data.test <- mr[-samp,]
x <- subset(data.test, select = -V1)
y <- data.test$V1
rf<- randomForest(V1 ~., data = data.train,  ntree = 100)
pred.rf <- predict(rf,x)

mean(pred.rf == y)

```

인공신경망

```{r}
model.nnet <- nnet(V1 ~., data = data.train,  size = 6)
pred.nnet <- predict(model.nnet,x,type = 'class')

mean(pred.nnet == y)
```

SVM

```{r}
svm <- svm(V1 ~., data = data.train)
pred.svm <- predict(svm,x)

mean(pred.svm == y)
```

# 
